【裁判字號】    92,上訴,1257
【裁判日期】    920806
【裁判案由】    違反毒品危害防制條例
【裁判全文】
臺灣高等法院高雄分院刑事判決                  九十二年度上訴字第一二五七號
    上  訴  人  臺灣屏東地方法院檢察署檢察官
    被      告  甲○○
右上訴人因被告違反毒品危害防制條例案件，不服臺灣屏東地方法院九十二年度訴字
第二六六號中華民國九十二年五月二十日第一審判決（起訴案號：臺灣屏東地方法院
檢察署九十二年度毒偵字第五二七號、毒偵緝字第五十四號，移
署九十二年度毒偵字第六二九號），提起上訴（移
毒偵字第九五六號），本院判決如左：
      主  文
原判決關於施用第一級毒品部分及定應執行刑撤銷。
甲○○連續施用第一級毒品，處有期徒刑捌月。
扣案之第一級毒品海洛因含包裝重零點參貳公克 (淨重零點零參公克)、零點參貳公
克 (淨重零點壹柒公克)、含海洛因殘渣之夾鏈袋壹個，均沒收銷燬之；扣案之止血
橡皮管壹條、針筒伍支、分裝鏟子壹支、裝毒品用皮包壹個，均沒收。
      事  實
一、甲○○前因施用毒品，經觀察、勒戒後，認無繼續施用毒品傾向，由臺灣高雄地
    方法院檢察署檢察官於民國九十年八月二十七日，以九十年度毒偵字第三七二九
    號為不起訴處分確定。五年內，又基於施用第一級毒品之概括犯意，自九十一年
    三月間某日起至九十二年三月二十七日止，連續多次在屏東市○○街一○七號住
    處，以將注射針筒倒入開水，再滲入海洛因粉末後注射於血管之方式，施用第一
    級毒品海洛因。嗣為警(一)於九十一年四月三日二十時三十分許，在屏東市○○街
    一○七號查獲，並扣得第一級毒品海洛因淨重○點○三公克（含包裝共重○‧三
    二公克）、止血橡皮管一條及針筒二支；(二)於九十一年五月十五日十三時四十分
    許，在屏東市○○路一八二號查獲，並扣得注射針筒二支、含海洛因殘渣之夾鏈
    袋一個；(三)於九十二年二月十八日二十三時四十分許，在屏東市○○路一二三號
    寶建醫院前查獲；(四)於九十二年三月十五日，在屏東市○○路五十五之一號前查
    獲；(五)於九十二年三月二十七日晚上十一時五十分，在屏東市○○路與仁愛路口
    查獲，並扣得第一級毒品海洛因淨重○點一七公克（含包裝共重○‧三二公克）
    、注射針筒及分裝鏟子各一支、裝毒品之皮包一個。甲○○經送觀察勒戒後，認
    有繼續施用毒品傾向。
二、案經屏東縣警察局屏東分局報告臺灣屏東地方法院檢察署檢察官偵查起訴暨移送
    併辦。
      理  由
一、訊據被告甲○○對於右揭犯罪事實皆已坦承不諱，且被告前後多次為警查獲時所
    採得之尿液經送檢驗，均呈嗎啡陽性反應，有尿液採證編號姓名對照表、屏東縣
    衛生局煙毒及麻醉藥品類委託檢驗結果通知書屏縣衛檢六字第９１０１０９號（
    九十一年四月十七日）、第９１０１３１號（九十一年五月二十四日）、９２０
    ０９３號（九十二年二月二十五日）、９２０１５１號（九十二年四月十一日）
    各一份，高雄市立凱旋醫院九十二年四月二日高市凱醫檢字第００９４４號煙毒
    尿液檢驗成績書一份在卷可稽。此外，復有查獲之毒品、供施用毒品用之止血橡
    皮管一條、針筒五支、分裝鏟子一支、含海洛因殘渣之夾鏈袋及裝毒品用皮包各
    一個等物可資參佐，扣案之毒品經送鑑驗，均含第一級毒品海洛因成分，重量分
    別為淨重○‧○三公克 (包裝重○‧二九公克)、淨重○‧一七公克 (包裝重○
    ‧一五公克)，有法務部調查局鑑定通知書調科壹字第２４０００２１２４號、
    000000000號在卷為憑。又被告前因施用毒品，經觀察勒戒後，認無繼
    續施用毒品傾向，由臺灣高雄地方法院檢察署檢察官於九十年八月二十七日，以
    九十年度毒偵字第三七二九號為不起訴處分確定，五年內，被告再因犯本案，經
    觀察勒戒後，認有繼續施用毒品傾向，有被告全國前案紀錄表、臺灣屏東看守所
    附設勒戒所屏所衛字第０９２００００６１９號函在卷可按，事證明確，被告犯
    行洵堪認定。
二、核被告所為，係犯毒品危害防制條例第十條第一項之罪。被告先後多次施用第一
    級毒品，時間緊接，方法相同，觸犯構成要件相同之罪，應依連續犯規定，論以
    一罪。公訴人雖僅就被告施用第一級毒品前後共五、六次之犯行提起公訴，然檢
    察官就犯罪事實一部起訴者，效力及於全部，本件未起訴部分與起訴部分有連續
    犯之關係，已如前述，本院自應就屬裁判上一罪之其他部分一併加以審判（本院
    認係連續多次施用第一級毒品）。
三、原審就被告施用第一級毒品部分據以論罪科刑，固非無見，惟原判決認被告施用
    第一級毒品最後之時間係九十二年二月十八日（公訴人起訴認被告最後一次施用
    第一級毒品之時間亦係九十二年三月二十七日），尚有未洽；又扣押之含海洛因
    殘渣之夾鏈袋壹個，因毒品與夾鏈袋無從分離，應認為具有毒品之性質，依毒品
    危害防制條例第十八條第一項之規定沒收銷燬之，原判決就此部分僅諭知沒收，
    亦有未洽。檢察官上訴意旨，以原審就被告於九十二年三月十五日十時三十分許
    回溯七十二小時內施用海洛因一次之事實未併案審理云云，指摘原判決不當，為
    有理由，且原判決亦有可議之處，此部分即屬無可維持，自應由本院將原判決關
    於施用第一級毒品及其定應執行刑部分撤銷改判，爰審酌被告前因施用毒品，已
    獲不起訴處分，數月後即又再次施用毒品，足認悔意不堅，惟因施用毒品乃自戕
    行為，且被告犯後尚能坦認犯行，態度良好等情狀，量處如主文第二項所示之刑
    。扣案之第一級毒品海洛因含包裝共重○‧三二公克（淨重○‧○三公克）、○
    ‧三二公克（淨重○‧一七公克）、含海洛因殘渣之夾鏈袋壹個，均應依毒品危
    害防制條例第十八條第一項前段，沒收銷燬之；扣案之止血橡皮管一條、針筒五
    支、分裝鏟子一支、裝毒品用皮包一個，為被告所有供其施用毒品所用，業據其
    供明在卷，均依刑法第三十八條第一項第二款之規定宣告沒收。
四、被告被訴施用第二級毒品部分已經原審判決確定。
據上論結，應依刑事訴訟法第三百六十九條第一項前段、第三百六十四條、第二百九
十九條第一項前段、毒品危害防制條例第十條第一項、第二十條第三項前段、第十八
條第一項前段、刑法第十一條前段、第五十六條、第三十八條第一項第二款，判決如
主文。
本案經檢察官陳國全到庭執行職務。
中    華    民    國      九十二      年        八      月      六      日
                              臺灣高等法院高雄分院刑事第九庭
                                  審判長法官  張明松
                                        法官  張盛喜
                                        法官  任森銓
右正本證明與原本無異。
如不服本判決應於收受本判決後十日內向本院提出上訴書狀，其未述上訴理由者，
並得於提起上訴後十日內向本院補提理由書狀（均須按他造當事人之人數附繕本)「
切勿逕送上級法院」。
                                      書記官  施耀程
中    華    民    國      九十二      年        八      月      六      日
附錄：本判決論罪科刑法條：
毒品危害防制條例第十條第一項
施用第一級毒品者，處六月以上五年以下有期徒刑。


司法院資訊處製作；財團法人民間司法改革基金會備份。
